臺灣高雄地方法院民事判決
                                      110年度訴字第991號
原      告  洪雲溪  
訴訟代理人  曾永霖律師
被      告  鍾嘉村  
            方健良  
共      同
訴訟代理人  張志明律師
複 代理 人  林姿伶律師
被      告  張峰珛（原名張俊良）



上列當事人間請求返還不當得利等事件，本院於民國111年6月17
日言詞辯論終結，判決如下：
    主      文
原告之訴及假執行之聲請均駁回。
訴訟費用由原告負擔。
    事實及理由
一、原告主張：坐落高雄市○○區○○段000○000○0地號土地應有部
    分各萬分之8247及同段000之0地號土地全部（以下合稱系爭
    土地），原均為伊所有，並與伊所有同段000之0地號土地相
    毗鄰。伊於民國81年間，在系爭土地及000之0地號土地上出
    資興建未辦保存登記門牌號碼高雄市○○區○○路00號之2層樓
    鐵皮屋（下稱系爭房屋），而原始取得其所有權，系爭房屋
    並經設立稅籍及申請水電使用執照，由伊繳納房屋稅及水電
    費。又伊自81年11月1日起至101年10月31日止，將系爭土地
    及000之0地號土地出租予被告張峰侑，每5年換約1次，租賃
    期間並經被告張峰侑於系爭房屋增建，增建後系爭房屋坐落
    之土地面積約239坪。嗣後伊於101年7月19日將系爭土地出
    售予被告鍾嘉村、方健良，經簽訂不動產買賣契約書，約定
    由被告鍾嘉村、方健良自101年10月21日起承受伊與被告張
    峰侑間就系爭土地之租約，然因伊未合法通知被告張峰侑行
    使系爭土地之優先購買權，遂於103年10月28日與被告張峰
    侑簽訂協議書（下稱系爭協議書），由伊以新臺幣（下同）
    38萬元補償被告張峰侑所支出系爭房屋之建築費用後，被告
    張峰侑表示拋棄系爭房屋之一切權利，並將系爭房屋移交伊
    所有，雙方成立買賣契約。其後系爭土地經劃入高雄市第99
    期市地重劃區，並經高雄市政府辦理土地上建築改良物之拆
    遷補償作業，詎被告鍾嘉村、方健良均明知系爭房屋仍為伊
    所有，竟於高雄市政府查估現場時，故意隱瞞上情，進而分
    別向高雄市政府領取系爭房屋拆遷補償費各68萬7,736元，
    合計137萬5,472元，並依高雄市政府丈量計算結果，給付其
    中增建部分之拆遷補償費30萬6,298元予被告張峰侑。被告
    鍾嘉村、方健良保有上開拆遷補償費各53萬4,587元【（000
    0000－000000）÷2＝534587】；被告張峰侑保有上開拆遷補償
    費30萬6,298元，均無法律上之原因，並致伊受有損害。其
    次，被告張峰侑在前揭租約於101年10月31日屆滿後，仍繼
    續占有使用系爭房屋，亦屬無法律上之原因而受利益，致伊
    受有損害，以系爭房屋坐落之土地面積239坪，相當於559.4
    9平方公尺，按高雄市政府拆遷土地改良物重建費用補償基
    準每平方公尺3,200元計算，其就此部分受有相當於租金之
    不當得利共179萬360元。為此依民法第179條規定，請求被
    告分別加計法定遲延利息如數返還等情，並聲明：㈠被告鍾
    嘉村、方健良應各給付原告53萬4,587元，及均自109年5月7
    日起至清償日止，按週年利率百分之5計算之利息。㈡被告張
    峰珛應給付原告209萬6,658元，及其中30萬6,298元自109年
    5月7日起，其中179萬360元自103年10月28日起，均至清償
    日止，按週年利率百分之5計算之利息。㈢原告願供擔保，請
    准宣告假執行。
二、被告鍾嘉村、方健良以：系爭房屋已經原告在101年7月19日
    ，連同系爭土地一同出售予其等，並據其等自原告受領交付
    而取得事實上處分權，則其等本於系爭房屋事實上處分權人
    之地位，向高雄市政府領取系爭房屋拆遷補償費各68萬7,73
    6元，合計137萬5,472元，即難謂無法律上之原因。又其等
    取得系爭土地及房屋後，與被告張峰侑簽訂房屋租賃契約，
    將系爭房屋出租予被告張峰侑，經被告張峰侑於其上另行增
    建，慮及於此，其等因而依高雄市政府丈量計算結果，各給
    付增建部分之拆遷補償費15萬3,149元（合計30萬6,298元）
    予被告張峰侑。其等保有上開拆遷補償費各53萬4,587元，
    並非無法律上之原因而受利益，原告依民法第179條規定，
    請求其等加計法定遲延利息如數返還，自屬無據等語，資為
    抗辯，並聲明：㈠原告之訴及假執行之聲請均駁回。㈡如受不
    利之判決，被告鍾嘉村、方健良願供擔保請准宣告免為假執
    行。
三、被告張峰侑則以：系爭房屋為伊於81年間向原告承租系爭土
    地及000之0地號土地後所出資興建，而原始取得所有權，系
    爭房屋之水電設備亦均為伊所設置，並由伊繳納水電費。又
    原告確實在101年7月19日將系爭土地及房屋一同出售予被告
    鍾嘉村、方健良，惟原告出售前不曾告知伊，伊直至101年1
    0月20日應原告要求前往被告鍾嘉村、方健良之辦公處所重
    新簽訂租賃契約，始知原告出售系爭土地及房屋一事。其後
    因原告自知未經伊同意即擅自將系爭房屋售讓予被告鍾嘉村
    、方健良，有所理虧，雙方因而簽訂系爭協議書，由原告賠
    償伊38萬元，伊則不予追究原告擅自出售系爭房屋之事。其
    次，伊自被告鍾嘉村、方健良受領之拆遷補償費30萬6,298
    元，乃針對伊向其等承租系爭房屋後於其上另行增建之部分
    ，與原告無關，且原告在伊與被告鍾嘉村、方健良重新簽訂
    租約時，即已明確表示原本租約由被告鍾嘉村、方健良承受
    ，自無再要求伊償還因使用系爭房屋所受相當於租金之不當
    得利之理。原告依民法第179條規定，請求伊加計法定遲延
    利息返還209萬6,658元，洵屬無據等語，資為抗辯，並聲明
    ：㈠原告之訴及假執行之聲請均駁回。㈡如受不利之判決，被
    告張峰侑願供擔保請准宣告免為假執行。
四、本院之判斷：
㈠、原告有無取得系爭房屋之所有權或事實上處分權？
  ⒈按當事人主張有利於己之事實者，就其事實有舉證之責任，
    民事訴訟法第277條前段定有明文。本件原告主張其為系爭
    房屋之所有人或事實上處分權人，既為被告所否認，自應由
    原告就此有利於己之事實負舉證責任。
  ⒉本件原告雖主張系爭房屋為其出資興建而原始取得所有權云
    云，惟查，原告先稱系爭房屋在81年間即已存在等語（見本
    院卷二第130頁），嗣後則改稱系爭房屋係在86年間興建完
    成等語（見本院卷二第186頁），前後所述不一，且系爭房
    屋未經設立稅籍，有高雄市稅捐稽徵處三民分處110年8月2
    日高市稽三房字第1108664235號函及本院公務電話紀錄在卷
    可稽（見本院卷一第87、207頁），可見系爭房屋自始不曾
    課徵房屋稅，乃原告竟稱其曾繳納房屋稅云云，顯與事實不
    符。倘系爭房屋確為原告出資興建，衡情原告對於系爭房屋
    究於何時興建完成、有無設立稅籍並課徵房屋稅，理當知之
    甚詳，何以其上開所述竟不一致，且與事實不符？顯不合常
    理。且原告謂系爭房屋為其出資興建，但又稱其於103年12
    月28日與被告張峰侑簽訂系爭協議書，雙方就系爭房屋成立
    買賣契約等語，所述顯有矛盾，蓋倘系爭房屋為原告出資興
    建，原告即原始取得其所有權，何需再向被告張峰侑買受？
    亦不合常理。況依原告所述，及系爭協議書載明：「……前因
    承租人（按即被告張峰侑，下同）在該租用土地（按即高雄
    市○○區○○段000○000○0地號土地）上搭建臨時建物使用，而
    今承租人要求出租人（按即原告）應補償其建築費用……」等
    語（見本院卷一第27頁），反足證系爭房屋為被告張峰侑所
    興建，而非原告原始起造。則系爭房屋是否確為原告出資興
    建，即非無疑。
　⒊原告就其上開主張，固另提出其與被告張峰侑間之租賃契約
    、空照圖、GOOGLE地圖資料為證（見本院卷一第35至44頁、
    第105頁），惟觀諸上開租賃契約特約事項雖記載：「出租
    標的物上由甲方（按即原告）已搭建之臨時建物，租賃期間
    內由乙方（按即被告張峰侑，下同）自行裝設之水電設備案
    ，屆期，乙方不得有任何補償之要求」等語，然所稱「臨時
    建物」究何所指，實屬不明，而原告所提空照圖僅顯示82年
    3月25日某地點之現況，難以看出是否確為系爭土地周遭情
    形，亦難與GOOGLE地圖資料相比對，藉以釐清「臨時建物」
    是否即為系爭房屋之事實，原告對此復表示其無法詳細說明
    等語（見本院卷二第187頁），則上開資料自均不足採為有
    利於原告之證據。又原告雖以上開租賃契約所載租賃標的物
    為高雄市○○區○○段000○000○0地號土地及「高雄市○○區○○路0
    0號」，而謂前揭「臨時建物」即係指系爭房屋云云，惟上
    開租賃契約共有4份，租期分別為自81年11月1日起至86年10
    月31日止、自86年11月1日起至91年10月31日止、自91年11
    月1日起至96年10月31日止、自96年11月1日起至101年10月3
    1日止，而雖然前二者之租賃標的物記載「高雄市○○區○○段0
    00○000○0地號土地，面積約239坪」，後二者之租賃標的物
    記載「高雄市○○區○○路00號」，然上開4份租約按時間先後
    ，乃被告張峰侑於第1份租約之租期屆滿後續租，而與原告
    訂定租約，以延續第1份租約等情，業據原告及被告張峰侑
    陳明屬實（見本院卷二第186頁），足認被告張峰侑自始承
    租之標的物僅有土地，而不及於房屋甚明。原告徒憑後2份
    租約記載租賃標的物為「高雄市○○區○○路00號」，即遽謂前
    揭「臨時建物」為系爭房屋，進而主張系爭房屋為其原始起
    造云云，要無足取。
　⒋原告復主張其曾針對系爭土地及房屋申請水電使用執照，並
    繳納水電費云云，然申請使用水電與有無實際使用水電、繳
    納水電費，核屬二事，前者充其量僅表示得設置並使用水電
    而已，自難以原告曾申請使用水電，即遽認其亦有實際用水
    用電及繳納水電費之事實。且徵諸上開第1份租賃契約（即
    租期自81年11月1日起至86年10月31日止）特約事項記載：
    「出租標的物上由甲方（按即原告）已搭建之臨時建物，租
    賃期間內由乙方（按即被告張峰侑，下同）自行裝設之水電
    設備案，屆期，乙方不得有任何補償之要求」等語，可見土
    地上之水電設備均係被告張峰侑承租土地後所設置，其承租
    土地之初，土地上根本未經原告設置任何水電設備，遑論原
    告有何實際用水用電並繳納水電費之情事。原告復未舉證以
    實其說，則其徒以被告張峰侑曾使用其申請之水電使用執照
    ，逕謂其曾繳納水電費，系爭房屋為其於81年間原始起造云
    云，自無足取。此外，原告就系爭房屋為其出資興建一節，
    復未能提出其他證據加以證明，則其執前詞主張原始取得系
    爭房屋之所有權云云，即不足採信；被告張峰侑辯稱：伊承
    租土地之初，土地均為空地，其後伊始在土地上興建系爭房
    屋及設置水電設備，系爭房屋為伊所有等語，堪信為實在。
　⒌其次，原告於101年7月19日將系爭土地出售予被告鍾嘉村、
    方健良，經簽訂不動產買賣契約書乙情，為原告與被告鍾嘉
    村、方健良所不爭執，並有不動產買賣契約書在卷可憑（見
    本院卷一第31至34頁）。而該不動產買賣契約書上固未記載
    買賣標的物包含系爭房屋，然證人甲○○到場證稱：伊自67年
    間起從事地政士工作，101年間任職被告鍾嘉村設立之三地
    開發公司，為該公司之特約代書，被告鍾嘉村、方健良向原
    告買受系爭土地時，係由伊負責訂約、過戶及交付價金；原
    告與被告鍾嘉村、方健良買賣系爭土地時，即約定買賣標的
    物為系爭土地及其上全部地上物，包含系爭房屋，但因系爭
    房屋無所有權狀，亦未曾繳納房屋稅，且附近滿為原告家族
    之違章建築，被告鍾嘉村、方健良復買受許多該處原告家族
    之土地，故上開買賣契約其他特別約定事項載明現有租約及
    租金，101年10月21日起由買方承受，就代表買賣標的物包
    含系爭房屋；簽訂買賣契約當時，伊與原告、被告鍾嘉村、
    方健良均在場，原告與被告鍾嘉村、方健良當場均有提及並
    同意買賣標的物包含系爭房屋，不動產買賣契約書上約定之
    買賣價金包含系爭房屋之價金等語（見本院卷二第220至222
    頁、第234頁），足見原告確實在101年7月29日，將系爭房
    屋連同系爭土地一併出售予被告鍾嘉村、方健良。證人甲○○
    又證稱：上開買賣契約在101年10月20日結案，結案前10天
    左右即101年10月9日，原告帶被告張峰侑前來三地開發公司
    即高雄市○○區○○○路000號00樓，簽訂系爭土地及房屋之租約
    ；因為原告與被告張峰侑之租約是到101年10月31日屆滿，
    故原告帶被告張峰侑前來，並帶10萬元押金及10天租金1萬3
    ,300元，由被告張峰侑與被告鍾嘉村、方健良重新簽訂租約
    ，約定租期自101年10月20日起算，並經原告當場交付10萬
    元押金及10天租金1萬3,300元，亦即，原告係將剩下10天之
    租約及押租金全部轉由被告鍾嘉村、方健良承受；簽約時，
    伊、原告及被告張峰侑均在場，當時講好由被告鍾嘉村、方
    健良承受原告與被告張峰侑先前全部租約內容，再由被告張
    峰侑向被告鍾嘉村、方健良承租系爭房屋及土地；被告張峰
    侑與被告鍾嘉村、方健良簽訂之房屋租賃契約書特別約定事
    項載明「全部地上物歸出租人（按即被告鍾嘉村、方健良）
    所有（固定物）」，即係因該處將來要進行重劃，到時會有
    地上物之補償，地上物之補償係要給被告鍾嘉村、方健良，
    所以特別寫明，當時原告在場，亦同意此一內容等語（見本
    院卷二第221至223頁），並有被告鍾嘉村、方健良與被告張
    峰侑簽訂之房屋租賃契約書在卷足稽（見本院卷一第149至1
    66頁、第193至195頁），益見原告將系爭房屋出售予被告鍾
    嘉村、方健良後，又偕同被告張峰侑前來與被告鍾嘉村、方
    健良另訂租約，復當場表示系爭房屋由被告鍾嘉村、方健良
    取得，被告張峰侑對此亦表同意，參以原告自承系爭土地於
    101年10月2日辦畢所有權移轉登記後，其即未再前往土地等
    語（見本院卷二第187頁），堪認原告已完成系爭房屋之交
    付。則被告鍾嘉村、方健良辯稱：其等已取得系爭房屋之事
    實上處分權等語，即堪予採信。
　⒍原告另以其與被告張峰侑於103年10月28日簽訂系爭協議書，
    而謂其無論如何，均已取得系爭房屋之所有權或事實上處分
    權云云，並提出系爭協議書為證（見本院卷一第27至30頁）
    。查系爭協議書記載：「立協議書人，出租人洪雲溪（按即
    原告，下同）、承租人張峰侑（按即被告張峰侑，下同）等
    ，為雙方於81年9月29日訂立土地租用契約書，租用土地高
    雄市○○區○○段000○00000號土地面積約239坪，前因承租人在
    該租用土地上搭建臨時建物使用，而今承租人要求出租人應
    補償其建築費用，致衍生糾紛，今為息事寧人，互相協議後
    ，出租人同意補償承租人，其協議條件如下：一、承租人所
    搭建在租地上之臨時建物，出租人同意補償全部建築費用新
    台幣參拾捌萬元正給予承租人，而承租人同意之。二、承租
    人於今日收取上述補償費新台幣參拾捌萬元正同時，聲明拋
    棄該建築物之一切權利，並將該建築物移交出租人所有，承
    租人亦於本協議書成立後，聲明拋棄有關民、刑事訴訟抗辯
    權，絕不異議……」等語，可知其內容乃原告與被告張峰侑針
    對系爭房屋之補償問題為協議。又簽訂系爭協議書時，系爭
    房屋已經原告在101年間出售並交付被告鍾嘉村、方健良，
    已如前述，互核以觀，堪認被告張峰侑辯稱：系爭協議書之
    簽訂，係因原告未經伊同意，將系爭房屋出售予被告鍾嘉村
    、方健良，故原告對此同意賠償伊38萬元等語，應屬可採。
    且系爭房屋之事實上處分權於101年間即由被告鍾嘉村、方
    健良取得，被告張峰侑對於系爭房屋已無任何權利，亦難想
    像原告有再藉簽訂系爭協議書，以取得系爭房屋之所有權或
    事實上處分權之意。則原告猶謂其簽訂系爭協議書後，已自
    被告張峰侑受讓取得系爭房屋之所有權或事實上處分權云云
    ，委無足取。
　⒎至證人乙○○雖到場證稱：伊為地政士，系爭協議書為伊所寫
    ，當時原告與被告張峰侑一起前往伊位在高雄市○○區○○街00
    0號之事務所，被告張峰侑稱土地上之鐵皮屋為其所蓋，現
    在原告將土地賣掉，要補償其1筆鐵皮屋的錢，原告亦稱其
    要付1筆錢給被告張峰侑，補償被告張峰侑的鐵皮屋，其等
    談好後才來找伊，伊係按照其等所述書寫，再由其等看過後
    簽名蓋章，原告當天即將鐵皮屋的錢38萬元以現金交給被告
    張峰侑；系爭協議書載明被告張峰侑同時聲明拋棄該建物之
    一切權利，並將該建築物移交原告所有，係指原告付錢補償
    被告張峰侑，建築物就歸原告，否則原告為何要付錢給被告
    張峰侑等語（見本院卷二第276、277、280頁），然亦證稱
    ：伊不知道原告將土地出售一事，亦不清楚原告與被告張峰
    侑為何會在○○段000地號土地出售並移轉登記予被告鍾嘉村
    、方健良後，再針對土地上建物簽訂系爭協議書等語（見本
    院卷二第277、278頁），顯見上開證人書寫系爭協議書時，
    對於系爭土地及房屋均已經原告售讓予被告鍾嘉村、方健良
    一事，並不知情，其亦不清楚原告與被告張峰侑簽訂系爭協
    議書之緣由，而僅係單純依照其等所述撰寫，要難以其上開
    所證，即遽認原告補償38萬元予被告張峰侑之目的為取得系
    爭房屋之所有權或事實上處分權。則原告執證人乙○○上開所
    證，主張其本於系爭協議書，已取得系爭房屋之所有權或事
    實上處分權云云，亦無足取。
　⒏再者，系爭房屋坐落系爭土地及000之0地號土地上，惟原告
    於系爭土地在101年10月2日移轉登記予被告鍾嘉村、方健良
    後，即不曾再使用或前往系爭土地，業據其陳明在卷（見本
    院卷二第187頁），倘如原告所述其仍為系爭房屋之所有人
    或事實上處分權人，衡情應會定期前往使用或查看系爭房屋
    ，何以其竟長達10年不曾前往？此情殊難想像。是綜合上情
    ，堪認原告與被告張峰侑簽訂系爭協議書，僅係為使被告張
    峰侑日後不再就原告擅自出售系爭房屋一事加以爭執而已，
    原告徒以系爭協議書記載「被告張峰侑願拋棄建築物之一切
    權利，並將該建築物移交原告所有」等語，即以辭害意，主
    張其為系爭房屋之所有人或事實上處分權人云云，委無可採
    ；被告鍾嘉村、方健良辯稱：系爭協議書僅係為確保原告先
    前出售系爭房屋之正當性，並非原告因此取得系爭房屋之所
    有權或事實上處分權等語，被告張峰侑辯稱：簽訂系爭協議
    書之目的為原告賠償伊38萬元後，伊放棄追究原告擅自出售
    系爭房屋之行為等語，洵堪採信。
  ⒐從而，原告不曾取得系爭房屋之所有權或事實上處分權，堪
    予認定。
㈡、被告鍾嘉村、方健良有無取得系爭房屋之所有權或事實上處
    分權？
　　查系爭房屋為被告張峰侑出資興建，而原始取得所有權，嗣
    經原告出售予被告鍾嘉村、方健良，由被告鍾嘉村、方健良
    取得其事實上處分權等情，業據前述，堪認被告鍾嘉村、方
    健良確已取得系爭房屋之事實上處分權。
㈢、被告領取系爭房屋之拆遷補償費，有無法律上之原因？原告
    請求被告張峰侑償還使用系爭房屋相當於租金之不當得利，
    有無理由？
  ⒈按無法律上之原因而受利益，致他人受損害者，應返還其利
    益，民法第179條前段定有明文。準此，上開規定之不當得
    利，須當事人間財產損益變動，即一方所受財產上之利益，
    與他方財產上所生之損害，係由於無法律上之原因所致者，
    始能成立；倘受益人基於債權或物權或其他權源取得利益，
    即屬有法律上之原因受利益，自不成立不當得利。
　⒉查原告雖以其為系爭房屋之所有人或事實上處分權人，主張
    被告自高雄市政府受領系爭房屋之拆遷補償費，均為無法律
    上之原因而受利益云云，惟系爭房屋原為被告張峰侑所有，
    嗣於101年間由被告鍾嘉村、方健良取得其事實上處分權，
    業據前述，則被告鍾嘉村、方健良本於系爭房屋事實上處分
    權人之地位，向高雄市政府領取系爭房屋之拆遷補償費各68
    萬7,736元，合計137萬5,472元，即難謂無法律上之原因而
    受利益；被告張峰侑嗣後自被告鍾嘉村、方健良受領上開拆
    遷補償費其中30萬6,298元，亦難謂無法律上之原因而受利
    益。原告關此部分，依前揭規定，請求被告分別返還所受領
    之上開拆遷補償費，自屬無據。
　⒊又被告張峰侑於原告將系爭土地及房屋出售予被告鍾嘉村、
    方健良後，與被告鍾嘉村、方健良在101年10月9日重新就系
    爭房屋簽訂租約，約定租期自101年10月20日起算，而原告
    與被告張峰侑間之原本租約於101年10月31日屆滿，故原告
    將剩下10天之租約及押租金全部轉由被告鍾嘉村、方健良承
    受等情，業據證人甲○○證述明確，並有房屋租賃契約書足憑
    （見本院卷一第193至195頁），足認原告與被告張峰侑在10
    1年10月20日以後即無任何租賃契約關係存在。且被告鍾嘉
    村、方健良在101年10月31日前既已取得系爭房屋之事實上
    處分權，則無論被告張峰侑此後是否繼續使用系爭房屋，甚
    或有無使用系爭房屋之合法權源，概與原告無涉。原告猶以
    前詞，空言被告張峰侑於101年10月31日租期屆滿後仍繼續
    使用系爭房屋，受有相當於租金之不當得利，並致其受有損
    害，進而主張得依前揭規定，請求被告張峰侑償還不當得利
    云云，亦屬無據。
五、綜上所述，本件原告依民法第179條規定，請求判決：㈠被告
    鍾嘉村、方健良應各給付原告53萬4,587元，及均自109年5
    月7日起至清償日止，按週年利率百分之5計算之利息；㈡被
    告張峰珛應給付原告209萬6,658元，及其中30萬6,298元自1
    09年5月7日起，其中179萬360元自103年10月28日起，均至
    清償日止，按週年利率百分之5計算之利息，為無理由，應
    予駁回。又原告之訴既經駁回，其假執行之聲請已失所依附
    ，應併駁回之。至原告聲請傳訊證人丙○○，以證明證人甲○○
    所述不實，並聲請將證人甲○○當庭書寫之筆跡連同前揭房屋
    租賃契約書，送請筆跡鑑定，以釐清是否為同一人所寫，於
    判決結果均不生影響，爰不依聲請調查，併此敘明。
六、本件事證已臻明確，兩造其餘攻擊防禦方法及舉證，經審酌
    後均於判決結果不生影響，爰不一一論述，附此敘明。
七、據上論結，本件原告之訴為無理由，依民事訴訟法第78條，判決如主文。　　　　　　　　　　　　　　　　
中　　華　　民　　國　　111 　年　　7 　　月　　8 　　日
                  民事第二庭    法  官  林婕妤
以上正本係照原本作成。
如對本判決上訴，須於判決送達後20日內向本院提出上訴狀。如
委任律師提起上訴者，應一併繳納上訴審裁判費。
中　　華　　民　　國　　111 　年　　7 　　月　　8 　　日
                                書記官  黃雅慧